【裁判字號】    98,上易,410
【裁判日期】    980331
【裁判案由】    詐欺
【裁判全文】
臺灣高等法院刑事判決                 98年度上易字第410號
    上訴人
    即被告  甲○○
上列上訴人因詐欺案件，不服臺灣板橋地方法院97年度易字第
901號，中華民國97年12月17日第一審判決（起訴案號：臺灣板
橋地方法院檢察署96年度偵字第22035 號），提起上訴，判決如
下：
    主  文
上訴駁回。
    犯罪事實及理由
壹、本院審理結果，認第一審以被告甲○○觸犯原判決附表一所
    示5 罪，各處附表一所示刑罰，應執行有期徒刑9 月；扣案
    附表二所示之物，均沒收。認事用法及量刑均無不當，應予
    維持，並引用附件第一審判決書記載的犯罪事實、證據及理
    由。
貳、被告甲○○上訴意旨略以：坦承參與犯罪事實一其中的（一
    ）、（二）犯行；未參與犯罪事實一（三）至（五）犯行。
    於原審與犯罪事實一（五）的被害人蕭欽鋒和解是誤認蕭欽
    鋒為犯罪事實一（二）的被害人所致等語。
參、就上訴意旨，補充判決理由如下：
一、被告甲○○於警詢、偵查固僅坦承參與犯罪事實一（一）、
    （二）犯行（偵40-41 、227-228） ；但被告於原審兩次準
    備程序中坦承：「承認檢察官所起訴的犯罪事實。」（原審
    二6 、32）；於原審審理期日仍然供稱：「承認有檢察官所
    起訴的犯罪事實。」並稱：「對於之前我自己的陳述我都承
    認，今日承認都是出於我的自由意願。」；辯論終結前對於
    科刑意見，也為有罪陳述（原審二38-39） 。原審兩次準備
    程序筆錄也經被告認無異議而親筆簽名（原審7 、33）。
    被告於本院也坦承取得犯罪事實一（三）至（五）犯行被害
    人的提款卡，並稱同案被告洪正龍給被告很多帳戶，有些被
    告拿著，有些隔天就寄往南部（本院98年2月27日筆錄3）。
    足證被告辯稱只有參與犯罪事實一（一）、（二）犯行，不
    可採信。被告知悉並明確就所有起訴犯罪事實，於自由意願
    下為有罪陳述，應認與事實相符。
二、被告與被害人林江川及蕭欽鋒經原審另行移付調解，於調解
    處調解成立，並經被告閱覽無異議後簽名，有調解筆錄可憑
    （原審二61-62） ；況且被告於原審明確供稱：「承認有檢
    察官所起訴的事實。我都有跟被害人和解。我先前已經與蕭
    欽鋒和解，另兩位被害人潘平貴、楊潤泉稱無受損害，所以
    沒有向我求償。被害人林江川、盧李阿鳳部分我就不是很清
    楚，我現在每個月賠一萬五千元給被害人。」（原審二6）
    」等語，被告辯稱誤認而和解並否認犯行等語，不能採信。
三、同案被告洪正龍經原審認以暫不執行為適當，併予宣告緩刑
    2 年。被告於本院坦稱原審若予宣告緩刑，即不會提起上訴
    等語。
    但被告因另觸犯妨害風化罪，經原法院97年度簡字第9710號
    判決判處有期徒刑3 月，不合於刑法第74條第1 項緩刑要件
    ，已經原審詳細敘述不應宣告緩刑的理由。
四、被告其餘辯解均無礙於犯罪事實的認定，不再一一論述。
肆、本院審理並無其他更積極有利於被告的證據可供調查、審理
    。被告甲○○上訴空口否認犯行，無理由，應予駁回。
伍、適用法律：
    刑事訴訟法第373條、第368條、第364條。
中    華    民    國    98    年    3     月    31    日
                  刑事第六庭  審判長法  官  林堭儀
                                    法  官  吳淑惠
                                    法  官  郭豫珍
以上正本證明與原本無異。
不得上訴。
                                    書記官  胡勤義
中    華    民    國    98    年    4     月    3     日
附錄：本案論罪科刑法條全文
中華民國刑法第339條
（普通詐欺罪）
意圖為自己或第三人不法之所有，以詐術使人將本人或第三人之
物交付者，處5年以下有期徒刑、拘役或科或併科1千元以下罰金
。
以前項方法得財產上不法之利益或使第三人得之者，亦同。
前二項之未遂犯罰之。


司法院資訊處製作；財團法人民間司法改革基金會備份。
